臺灣高等法院刑事判決
109年度上訴字第1923號
上  訴  人  
即  被  告  張家豪


選任辯護人  郭緯中律師
            古健琳律師
上列上訴人即被告因詐欺等案件，不服臺灣新北地方法院108年
度金訴字第122號，中華民國109年3月12日第一審判決（起訴案
號：臺灣新北地方檢察署108年度少連偵字第207、325號），提
起上訴，本院判決如下：
    主      文
上訴駁回。               
    事實及理由
一、審理範圍：
　　本案檢察官以上訴人即被告戊○○如原判決附表編號1至10所
    示行為均涉犯組織犯罪防制條例第3條第1項後段之參與犯罪
    組織罪嫌、刑法第339條之4第1項第2款之三人以上共同詐欺
    取財罪嫌及洗錢防制法第2條第2款、同法第14條第1項之洗
    錢罪嫌（共10罪），提起公訴後，經原審法院審理結果，就
    被告如原判決附表編號1至8部分，均從一重以三人以上共同
    詐欺取財罪處斷，共8罪，至被告被訴如原判決附表編號9、
    10部分，則為無罪之諭知，被告表示不服，提起上訴，故本
    院僅就被告所犯如原判決附表編號1至8所示三人以上共同詐
    欺取財罪（共8罪）部分加以審理，合先敘明。
二、證據能力部分：
　㈠證人即共犯翁荐甫、邱○翊於警詢時所為之證述，均為被告以
    外之人於審判外之言詞陳述，依刑事訴訟法第159條第1項之
    規定，屬傳聞證據，又均不符合刑事訴訟法第159條之1至第
    159條之5傳聞證據之例外規定，依刑事訴訟法第159條第1項
    之規定，均不具證據能力。至證人翁荐甫於檢察官108年6月
    4日偵查時所為之證述（見108年度少連偵字第535至539頁）
    ，係基於證人地位，經合法具結所為之言詞陳述，且檢察官
    無違法取供之情形，查無「顯有不可信之情況」，復經原審
    以證人身分傳訊（見原審卷第129至150頁），給予被告詰問
    之機會，其詰問權已獲得確保，依刑事訴訟法第159條之1第
    2項之規定，自得採為證據。
　㈡按被告以外之人於審判外之言詞或書面陳述，雖不符刑事訴
    訟法第159條之1至第159條之4之規定，而經當事人於審判程
    序同意作為證據，法院審酌該言詞陳述或書面陳述作成時之
    情況，認為適當者，亦得為證據；當事人、代理人或辯護人
    於法院調查證據時，知有第159條第1項不得為證據之情形，
    而未於言詞辯論終結前聲明異議者，視為有前項之同意；刑
    事訴訟法第159條之5定有明文。查本判決下列認定事實所引
    用之被告以外之人於審判外所為之供述證據資料，公訴人、
    被告及其辯護人等對本院提示之卷證，均表示對於證據能力
    沒有意見而不予爭執，且迄至言詞辯論終結前亦未再聲明異
    議，本院審酌上開證據資料製作時之情況，尚無違法不當或
    證明力明顯過低之瑕疵，亦認以之作為證據，應屬適當。
　㈢本判決下列認定事實所引用之非供述證據，並無證據證明係
    公務員違背法定程序取得之證據，且與本件待證事實具有自
    然之關聯性，均得作為證據。
三、經本院審理結果，認第一審以上訴人即被告戊○○㈠如原判決
    附表編號7部分，係以一行為同時犯組織犯罪防制條例第3條
    第1項後段之參與犯罪組織罪、刑法第339條之4第1項第2款
    之三人以上共同詐欺取財罪及洗錢防制法第2條第2款、同法
    第14條第1項之洗錢罪，為想像競合犯，從一重以三人以上
    共同詐欺取財罪處斷，依兒童及少年福利與權益保障法第11
    2條第1項規定加重其刑後，判處有期徒刑1年2月；㈡如原判
    決附表編號1至6、8部分，均係以一行為同時係犯刑法第339
    條之4第1項第2款之三人以上共同詐欺取財罪及及洗錢防制
    法第2條第2款、同法第14條第1項之洗錢罪，為想像競合犯
    ，從一重以三人以上共同詐欺取財罪處斷，共7罪，依兒童
    及少年福利與權益保障法第112條第1項規定加重其刑後，各
    判處有期徒刑1年2月，上開㈠㈡所示8罪所示之刑，應執行有
    期徒刑2年10月，另就原判決附表編號4、5「提款時間、金
    額」欄編號⑿至⒃、、及原判決附表編號6、7「提款時間、
    金額」欄編號部分，不另為無罪之諭知。其認事用法及量
    刑均無不當，應予維持，並引用第一審判決書記載關於被告
    戊○○有罪部分之事實、證據及理由（如附件）。
四、被告上訴意旨略以：被告沒有加入詐欺集團，是李泓陞要被
    告幫忙收運彩的「球帳」，被告只有向翁荐甫收過1次款項
    ，原判決以證人翁荐甫就被告在詐欺集團角色、分工有明確
    證述，認定被告涉犯原判決附表編號1至8之罪。然究有何客
    觀事實佐證被告有取得翁荐甫所轉交之詐欺款項，則付之闕
    如，顯難逕依翁荐甫之指訴，認被告涉犯原判決附表編號1
    至8所示三人以上共同詐欺取財罪，自嫌速斷。而同案少年
    邱○翊先指認孔祥榕為其上手「小白」，嗣又以其指認錯誤
    ，而再指認被告為「小白」，足徵其所指之「小白」是否確
    為被告，非屬無疑。且翁荐甫就邱○翊領薪方式所述，誠屬
    有疑，顯見翁荐甫所證内容，容有不實之處，自難逕採為認
    定被告犯罪之基礎云云。
五、本院查：
　㈠原審判決依憑被告之供述、同案被告王皓維之自白、證人即
    共犯翁荐甫、邱○翊之證述、證人即告訴人己○○、辛○○、子○○、丙○○、甲○○、丑○○、庚○○、證人即被害人乙○○、證人即
    帳戶申辦人林清棋、陳明臻等人之證述、卷附各派出所之反
    詐騙諮詢專線紀錄表、受理詐騙帳戶通報警示簡便格式表、
    內政部警政署反詐騙案件紀錄表、金融機構聯防機制通報單
    、國泰世華銀行、永豐銀行、華南銀行客戶交易明細表（匯
    款單據）、遠東國際商業銀行客戶基本資料、往來明細查詢
    、富邦銀行存摺影本、匯款委託書、玉山銀行存款回條、臺
    灣企銀網路銀行交易明細、郵政入戶匯款申請書、存款人收
    執聯、臺北市萬華分局東園街派出所攝影照片、詐騙帳戶提
    款清單、提領畫面、詐騙集團成員組織架構圖、邱○翊提領
    款項明細表、呂信宏開戶之玉山銀行帳戶、華南銀行帳戶各
    戶基本資料、交易明細資料、陳明臻中華郵政股分有限公司
    客戶歷史交易清單資料、邱○翊提款照片等證據，認定被告
    本件三人以上共同詐欺取財等犯行，已詳敘所憑之證據與認
    定之理由，並無任何憑空推論之情事，亦與經驗法則、論理
    法則無違。
　㈡被告雖執前詞，提起上訴。惟此情業據原判決於理由欄詳予
    說明：證人翁荐甫於偵查、審理中均一致證稱：李泓陞是專
    門跟機房聯絡接下案子並指派我們做有關於詐欺車手提領詐
    騙款項等犯罪行為；被告負責向我收取下游邱○翊所提領給
    我的詐欺款項；我是負責向邱○翊收取他提領之詐騙款項，
    並交給我的上游即被告，而邱○翊他是負責提領詐騙款項的
    車手。收款方式為，邱○翊領到錢之後都先與我聯絡，然後
    我再聯繫王皓維，王皓維跟我說他的所在地點後，我再告訴
    邱○翊前往會合交付詐欺款項，等到王皓維拿到詐欺款項後
    轉交給我，我再拿給集團成員即被告等語，已就被告在詐欺
    集團角色、分工有明確證述；再就吸收邱○翊及教導其提領
    詐欺款項之工作內容等情，亦經證人翁荐甫於原審審理中證
    述在卷，被告就此亦供承：我有跟邱○翊見過面，當時見面
    的原因是翁荐甫沒跟我說要講什麼事，他說要跟我碰面，我
    不曉得碰面什麼事情，一碰面他跟我說邱○翊要做車手，因
    為我朋友之前曾經做過車手，我稍微問過我朋友相關的內容
    ，他叫我轉達給邱○翊等語，綜上，堪認翁荐甫在招車手邱○
    翊時，確實有先帶初入集團之車手與被告見面，且被告有將
    車手之工作內容告知邱○翊等事實，被告雖否認事前並不知
    與邱○翊碰面為何事，然如被告所辯確非李泓陞詐欺集團之
    成員，翁荐甫招到新車手時，為何要帶與被告見面，又為何
    不能直接由已為成員之車手頭翁荐甫直接告知邱○翊有關車
    手工作內容及領取款項之報酬計算方式等事項，而需帶去見
    與該集團完全無關之人即被告，此為被告所無法解釋明白的
    ，反之亦足證明被告在集團中確為翁荐甫之上級無疑等語（
    見原判決理由欄一㈡所載）。再者，證人邱○翊於本院審理時
    證稱：我是透過翁荐甫介紹進入本案詐欺集團，擔任車手，
    負責領款的工作，翁荐甫要我當車手時，有帶我去見被告，
    被告跟我談了車手工作的內容及過程，他說車手就是領錢，
    薪水的部分可以選擇日領或月領，我最後決定月領，被告在
    跟我講這些事情時，翁荐甫有時靠近跟我們討論，有時會離
    開出去抽煙，並沒有全程在場等語屬實（見本院卷第259至2
    62頁），與翁荐甫於偵查及原審審理時所述－其在招募邱○翊
    進入集團擔任車手工作時，有先帶邱○翊與被告見面，且被
    告有將車手之工作內容告知邱○翊等事實，互核相符，復參
    以，被告亦坦承有經過翁荐甫介紹與邱○翊見面之情（見本
    院卷第81頁），足見證人邱○翊、翁荐甫所述上情確屬真實
    ，堪認被告確實在本案詐欺集團內為翁荐甫之上手，負責向
    翁荐甫收取詐欺款項之事實無訛。
　㈢被告雖以證人邱○翊、翁荐甫所述關於邱○翊的車手薪水是日
    領、月領乙節，不相符合，故翁荐甫所言不足採信云云。然
    證人邱○翊於本院審理時證稱：其與被告討論車手的工作內
    容及薪水領取方式時，翁荐甫並未全程在場，有時會出去抽
    煙等情，已如前述。可知，被告與邱○翊談論車手工作內容
    、過程時，翁荐甫僅斷斷續續參與，並未全程在場，難免因
    其記憶客觀上之侷限或時隔日久而有錯誤，況翁荐甫就「其
    在招募邱○翊進入集團擔任車手工作時，有先帶邱○翊與被告
    見面，且被告有將車手之工作內容告知邱○翊」之基本陳述
    前後一致，且與邱○翊所述相符，故此部分陳述應屬真實可
    信，尚不得僅因翁荐甫就邱○翊薪資領取方式究係採「日領
    或月領」之細節與邱○翊所述不符，即認翁荐甫之證述均不
    可採信。
　㈣被告另聲請勘驗翁荐甫行動電話之微信紀錄，以證明翁荐甫
    有無以微信與被告聯繫之情。經本院於109年10月15日當庭
    勘驗翁荐甫之行動電話微信紀錄，發現翁荐甫行動電話之微
    信通訊錄中有暱稱為「豪」之人，但無與「豪」之對話紀錄
    等情，有本院勘驗筆錄及截圖在卷可證（見本院卷第115至1
    25頁）。而上開暱稱「豪」之人為被告乙節，業據被告於本
    院準備程序時供承在卷（見本院卷第117頁）。可見翁荐甫
    確實有與被告以行動電話微信聯繫，益徵翁荐甫於原審審理
    時所證，其與被告間有以行動電話微信聯繫之情，真實非虛
    。
　㈤末按當事人、代理人、辯護人或輔佐人聲請調查之證據，法
    院認為不必要者，得以裁定駁回之；而待證事實已臻明瞭而
    無再調查之必要，應認為不必要，刑事訴訟法第163條之2第
    1項、第2項第3款均定有明文。被告雖於本院審理時聲請還
    原翁荐甫之行動電話對話紀錄。惟查，被告確實有與翁荐甫
    以行動電話微信聯繫之情，已如前述，故此部分事證已明，
    而無調查之必要，附此敘明。
　㈥綜上所述，被告提起本件上訴，契置原判決明白論斷於不顧
    ，仍持以為原判決指駁之陳詞，重為事實上之爭辯，任意指
    摘原判決不當，為無理由，應予駁回。
據上論斷，應依刑事訴訟法第373條、第368條，判決如主文。
本案經檢察官李秉錡提起公訴，被告提起上訴後，經檢察官許仲
瑩到庭執行職務。
中　　華　　民　　國　　109 　年　　12　　月　　16　　日
                  刑事第十五庭  審判長法　官  劉興浪
  　　　　　　　　　　　　　　　　　　法　官  陳信旗
  　　　　　　　　　　　　　　　　　　法　官  林怡秀
以上正本證明與原本無異。
如不服本判決，應於收受送達後20日內向本院提出上訴書狀，其
未敘述上訴之理由者並得於提起上訴後20日內向本院補提理由書
（均須按他造當事人之人數附繕本）「切勿逕送上級法院」。
                                      書記官  陳采薇
中　　華　　民　　國　　109 　年　　12 　 月　　16　　日
附錄本案論罪科刑法條全文：
中華民國刑法第339條之4
犯第339條詐欺罪而有下列情形之一者，處1年以上7年以下有期
徒刑，得併科1百萬元以下罰金：
一、冒用政府機關或公務員名義犯之。
二、三人以上共同犯之。
三、以廣播電視、電子通訊、網際網路或其他媒體等傳播工具，
    對公眾散布而犯之。
前項之未遂犯罰之。
洗錢防制法第2條
本法所稱洗錢，指下列行為：
一、意圖掩飾或隱匿特定犯罪所得來源，或使他人逃避刑事追訴
    ，而移轉或變更特定犯罪所得。
二、掩飾或隱匿特定犯罪所得之本質、來源、去向、所在、所有
    權、處分權或其他權益者。
三、收受、持有或使用他人之特定犯罪所得。
洗錢防制法第14條
有第二條各款所列洗錢行為者，處7年以下有期徒刑，併科新臺
幣5百萬元以下罰金。
前項之未遂犯罰之。
前二項情形，不得科以超過其特定犯罪所定最重本刑之刑。
組織犯罪防制條例第3條
發起、主持、操縱或指揮犯罪組織者，處3年以上10年以下有期
徒刑，得併科新臺幣1億元以下罰金；參與者，處6月以上5年以
下有期徒刑，得併科新臺幣1千萬元以下罰金。但參與情節輕微
者，得減輕或免除其刑。
具公務員或經選舉產生之公職人員之身分，犯前項之罪者，加重
其刑至二分之一。
犯第1項之罪者，應於刑之執行前，令入勞動場所，強制工作，
其期間為3年。
前項之強制工作，準用刑法第90條第2項但書、第3項及第98條第
2項、第3項規定。
以言語、舉動、文字或其他方法，明示或暗示其為犯罪組織之成
員，或與犯罪組織或其成員有關聯，而要求他人為下列行為之一
者，處3年以下有期徒刑，得併科新臺幣3百萬元以下罰金：
一、出售財產、商業組織之出資或股份或放棄經營權。
二、配合辦理都市更新重建之處理程序。
三、購買商品或支付勞務報酬。
四、履行債務或接受債務協商之內容。
前項犯罪組織，不以現存者為必要。
以第5項之行為，使人行無義務之事或妨害其行使權利者，亦同
。
第5項、第7項之未遂犯罰之。
附件：
臺灣新北地方法院刑事判決
                                    108年度金訴字第122號
公　訴　人　臺灣新北地方檢察署檢察官
被　　　告　王皓維  (原名王宗富)
                    男　21歲（民國00年0月0日生）
                    住○○市○○區○○街00巷00號7樓
                    身分證統一編號：Z000000000號
            戊○○　男　23歲（民國00年00月00日生）
                    住○○市○○區○○路00巷00號
                    身分證統一編號：Z000000000號
上列被告因違反洗錢防制法等案件，經檢察官提起公訴（108 年
度少連偵字第207 號、108 年度少連偵字第325 號），本院判決
如下：
    主  文
王皓維犯三人以上共同詐欺取財罪，共捌罪，各處有期徒刑壹年
，應執行有期徒刑壹年拾月。緩刑肆年，緩刑期間付保護管束，
並應於本判決確定之日起貳年內，向指定之政府機關、政府機構
、行政法人、社區或其他符合公益目的之機構或團體，提供壹佰
陸拾小時之義務勞務，以及於緩刑期內依檢察官指定之期間，接
受肆場次之法治教育課程。未扣案之犯罪所得新臺幣貳仟玖佰元
沒收，於全部或一部不能沒收或不宜執行沒收時，追徵其價額。
戊○○犯三人以上共同詐欺取財罪，共捌罪，各處有期徒刑壹年
貳月，應執行有期徒刑貳年拾月。
王皓維、戊○○被訴其餘部分，均無罪。
    事  實
一、王皓維、戊○○與翁荐甫( 所涉違反洗錢防制法等案件，業經
    本院以107 年度金訴字第51、78號、108 年度金訴字第35、
    36、119 號判決) 、少年邱○翊均參與由李泓陞（檢察官另
    案通緝中）為首而組成以實施詐術為手段，具有持續性、牟
    利性之有結構性詐欺組織，共同意圖為自己不法之所有，並
    基於3 人以上共同犯詐欺取財罪及隱匿詐欺犯罪所得去向、
    所在之洗錢犯意聯絡，由李泓陞負責聯絡詐騙機房、取水(
    收取詐欺款) 之人並交付工作機、招募、聯絡車手提領詐得
    款項，為集團首腦之一；翁荐甫負責招募、管理車手及過水
    ( 收取轉交詐欺款) 之車手頭；戊○○負責向車手頭收取詐得
    款項，轉交與集團首腦；王皓維擔任取水，負責向車手收款
    並轉交車手頭；少年邱○翊則擔任取款工作之車手。於民國1
    07 年4 月23日至同年5 月7 日間，分別先由該詐騙集團成
    員，於附表編號1 至8 所示「詐騙方式」欄所載時間、方式
    ，對附表編號1 至8 「告訴人或被害人」欄所示之人施以詐
    術，致其等分別陷於錯誤，而依指示將附表編號1 至8「匯
    款金額」欄所示之金額，在「匯款時間地點」欄內之時間、
    地點匯至詐騙集團所掌控使用如附表編號1 至8 「匯入金融
    帳號」欄所示之帳戶內，再由李泓陞或其他詐欺集團成員聯
    絡少年邱○翊於附表編號1 至8 「提款時間、金額」欄之時
    間，至「提款地點」欄所示地點，分持上揭帳戶之提款卡，
    在自動櫃員機提領如附表編號1 至8 所示金額，而少年邱○
    翊所領取之犯罪所得或直接交付予翁荐甫，或交由王皓維轉
    交翁荐甫，再由翁荐甫將所取得款項交付與戊○○轉交集團首
    腦李泓陞掩飾或隱匿犯罪所得，期間王皓維取得約新臺幣( 
    下同) 2 千9 百元之報酬。嗣己○○等人匯款後，經查證發覺
    有異，始報警處理，循線查悉上情。
二、案經己○○、辛○○、子○○、丙○○、甲○○、丑○○訴由新北市政府
    警察局中和分局報告臺灣新北地方檢察署及告訴人庚○○訴由
    臺北市政府警察局萬華分局報告臺灣臺北地方檢察署檢察官
    陳請臺灣高等檢察署檢察長核轉臺灣新北地方檢察署偵查起
    訴。
    理  由
一、訊據被告王皓維、戊○○對於上揭參與犯罪組織、三人以上共
    同詐欺及違反洗錢防制法等犯行，被告王皓維坦承不諱、被
    告戊○○則矢口否認有為上揭犯行，辯稱：是我大哥李泓陞打
    電話給我叫我去幫他收錢，說是「球帳」，他有在下運彩，
    當初他叫我去找翁荐甫拿錢，並沒有跟我說是收什麼錢，我
    就這樣拿了，我是跟翁荐甫約在永安市場附近的加油站碰面
    ，翁荐甫就拿錢給我，我也不知道這是什麼款項，我認識翁
    荐甫也是李泓陞介紹的，我大概跟翁荐甫拿了兩萬出頭的錢
    ，李泓陞叫我把錢轉到他戶頭，就這一次而已。我不知道那
    是詐騙的錢，因為李泓陞說這是「球帳」的錢。翁荐甫是做
    什麼的我也不知道云云。經查：
  ㈠上揭事實業經被告王皓維於偵、審中自白不諱，核與另案共
    犯翁荐甫於警詢、偵查及本院審理中之證詞、共犯邱○翊於
    警詢中之證詞相符，有關附表「告訴人或被害人」欄遭詐欺
    匯款之事實，並有告訴人己○○、辛○○、子○○、丙○○、甲○○、
    丑○○、庚○○及被害人乙○○，及帳戶申辦人林清棋、陳明臻於
    警詢中之證詞可按，復有卷附各派出所之反詐騙諮詢專線紀
    錄表、受理詐騙帳戶通報警示簡便格式表、內政部警政署反
    詐騙案件紀錄表、金融機構聯防機制通報單、國泰世華銀行
    、永豐銀行、華南銀行客戶交易明細表（匯款單據）、遠東
    國際商業銀行客戶基本資料、往來明細查詢、富邦銀行存摺
    影本、匯款委託書、玉山銀行存款回條、臺灣企銀網路銀行
    交易明細、郵政入戶匯款申請書、存款人收執聯、臺北市萬
    華分局東園街派出所攝影照片8 張、詐騙帳戶提款清單、提
    領畫面13張、詐騙集團成員組織架構圖、邱○翊提領款項明
    細表、呂信宏開戶之玉山銀行帳戶、華南銀行帳戶各戶基本
    資料、交易明細資料、陳明臻中華郵政股分有限公司( 下稱
    中華郵政) 客戶歷史交易清單資料、邱○翊提款照片21張在
    卷足供證明。
  ㈡被告戊○○固以上詞置辯，然證人即同案共犯翁荐甫於偵查、
    審理中均一致證稱：李泓陞是專門跟機房聯絡接下案子並指
    派我們做有關於詐欺車手提領詐騙款項等犯罪行為；戊○○負
    責向我收取下游邱○翊所提領給我的詐欺款項；我是負責向
    邱○翊收取他提領之詐騙款項，並交給我的上游戊○○，而邱○
    翊他是負責提領詐騙款項的車手。收款方式為，邱○翊領到
    錢之後都先與我聯絡，然後我再聯繫被告王皓維，王皓維跟
    我說他的所在地點後，我再告訴丁○○前往會合交付詐欺款項
    ，等到王皓維拿到詐欺款項後轉交給我，我再拿給集團成員
    戊○○等語（見108 年度少連偵字第16號卷第50頁、108 年度
    少連偵字第207 號卷第31頁），已就被告戊○○在詐欺集團角
    色、分工有明確證述；再就吸收少年邱○翊及教導其提領詐
    欺款項之工作內容等情，邱○翊於警詢中證述：翁荐甫曾跟
    我提及當車手的情形，我也覺得很感興趣，所以他就帶我去
    找翁荐甫朋友戊○○即綽號「小白」之男子，是翁荐甫介紹我
    進入集團的，我答應加入後他才帶我認識「小白」，時間是
    107 年4 月19日在永和區得和路、民生路口的85度C 見面，
    當時翁荐甫也在旁邊，並詳談詐騙集團的工作內容，「小白
    」告訴我工作內容就是要領錢，但是我當時就知道要做詐欺
    車手了，以及談如何分紅事等語（見10 8年度少連偵字第16
    號卷第75、76頁、108 年度少連偵字第207 號卷第88頁) ，
    此與證人翁荐甫於本院審理中之證述：「李泓陞叫我把邱○
    翊帶去給戊○○，戊○○會跟邱○翊講工作的內容。」、「有聽
    到你要現領還是日領而已」等語相符合，被告戊○○就此亦供
    承：「我有跟邱○翊見過面，當時見面的原因是翁荐甫沒跟
    我說要講什麼事，他說要跟我碰面，我不曉得碰面什麼事情
    ，一碰面他跟我說邱○翊要做車手，因為我朋友之前曾經做
    過車手，我稍微問過我朋友相關的內容，他叫我轉達給邱○
    翊，我並不知道翁荐甫要拉邱○翊到李泓陞的集團裡，至於
    薪水，我也完全沒有跟他提起．．。」等語，綜合上揭共犯、
    被告戊○○之供詞，對於翁荐甫在招車手邱○翊時，確實有先
    帶初入集團之車手與被告戊○○見面，且被告戊○○有將車手之
    工作內容告知邱○翊等事實足堪認定，被告戊○○雖否認事前
    並不知與邱○翊碰面為何事，然如被告戊○○所辯確非李泓陞
    詐欺集團之成員，共犯翁荐甫招到新車手時，為何要帶與被
    告戊○○見面，又為何不能直接由已為成員之車手頭即共犯翁
    荐甫直接告知邱○翊有關車手工作內容及領取款項之報酬計
    算方式等事項，而需帶去見與該集團完全無關之人即被告戊○○，此為被告戊○○所無法解釋明白的，反之亦足證明被告戊○○在集團中確為翁荐甫之上級無疑。
  ㈢被告戊○○於本院準備程序中辯稱：我不知翁荐甫是做什麼的
    ，是李泓陞說有下運彩的球帳，叫我去向翁荐甫收錢，再將
    錢轉帳至他戶頭，就一次云云，此除與共犯翁荐甫所證不符
    如上述外，其內容前後亦有矛盾，如被告戊○○稱與翁荐甫認
    識一年，然又說不熟，是相信李泓陞才幫他拿錢匯款，既然
    是運彩球帳，李泓陞大可直接要求翁荐甫匯入其指定帳戶即
    可，又何需轉一手，而故隱瞞前手金額來源，再其與翁荐甫
    不熟又如何確知交付款項確為球帳呢？此均無法自圓其說；
    再被告戊○○在本院準備程序中提出與「阿陞」對話之手機翻
    拍照片乙張內容為：「紅茶那事不是不甘我的事嗎？」、「
    怎麼收到起訴書？」、「之前你不是叫我去找紅茶幫你收球
    帳嗎？」等，此僅是被告以疑問句之方式，向對方「阿陞」
    表達幫收球帳之意思，此均係在被告戊○○遭起訴後之事，此
    內容與上揭單方辯詞無異，故亦無足證明被告上揭辯詞為真
    ；末查被告戊○○聲請本院勘驗共犯翁荐甫另案扣案00000000
    00門號之手機LINE對話紀錄，以查與本案相關之內容等，經
    本院調扣案手機勘驗後，手機LINE內容資料均與本案無關，
    亦有卷附勘驗報告可稽。
  ㈣綜上所述，被告王皓維任意性自白與事實相符，堪予採信。
    被告戊○○所辯不足採，已如上述，被告等如附表編號1 至8 
    等事實均事證明確，犯行堪以認定，應依法論科。
二、論罪科刑：
  ㈠按組織犯罪防制條例所稱之犯罪組織，係指3 人以上，以實
    施強暴、脅迫、詐欺、恐嚇為手段或最重本刑逾5 年有期徒
    刑之罪，所組成具有持續性或牟利性之有結構性組織；而所
    稱有結構性組織，係指非為立即實施犯罪而隨意組成，不以
    具有名稱、規約、儀式、固定處所、成員持續參與或分工明
    確為必要，同條例第2 條第1 、2 項分別定有明文。又行為
    人以一參與詐欺犯罪組織，並分工加重詐欺行為，同時觸犯
    參與犯罪組織罪及加重詐欺取財罪，雖其參與犯罪組織之時
    、地與加重詐欺取財之時、地，在自然意義上非完全一致，
    然二者仍有部分合致，且犯罪目的單一，依一般社會通念，
    認應評價為一罪方符合刑罰公平原則，應屬想像競合犯，如
    予數罪併罰，反有過度評價之疑，實與人民法律感情不相契
    合。又加重詐欺罪係侵害個人財產法益之犯罪，其罪數計算
    ，以被害人數、被害次數之多寡，決定其犯罪之罪數；核與
    參與犯罪組織罪之侵害社會法益，因應以行為人所侵害之社
    會全體利益為準據，認定係成立一個犯罪行為，有所不同。
    是以倘若行為人於參與犯罪組織之繼續中，先後加重詐欺數
    人財物，因行為人僅為一參與組織行為，侵害一社會法益，
    應僅就首次犯行論以參與犯罪組織罪及加重詐欺罪之想像競
    合犯，而其後之犯行，乃為其參與組織之繼續行為，為避免
    重複評價，當無從將一參與犯罪組織行為割裂再另論一參與
    犯罪組織罪，而與其後所犯加重詐欺罪從一重論處之餘地（
    最高法院107 年度台上字第1066號判決意旨參照）。又詐欺
    集團向被害人施用詐術後，為隱匿其詐欺所得財物之去向，
    而令被害人將其款項轉入該集團所持有、使用之人頭帳戶，
    並由該集團所屬之車手前往提領詐欺所得款項得逞，檢察官
    如能證明該帳戶內之資金係本案詐欺之特定犯罪所得，即已
    該當於洗錢防制法第14條第1 項之一般洗錢罪。過去實務認
    為，行為人僅將自己犯罪所得財物交予其他共同正犯，祇屬
    犯罪後處分贓物之行為，非洗錢防治法所規範之洗錢行為，
    惟洗錢防制法業於105 年12月28日修正公布，並於106 年6
    月28日生效施行，依修正後之規定，倘行為人意圖掩飾或隱
    匿特定犯罪所得來源，而將特定犯罪所得交予其他共同正犯
    ，而由共同正犯以虛假交易外觀掩飾不法金流移動，即難認
    單純犯罪後處分贓物之行為，應仍構成洗錢防制法第2 條第
    1 或2 款之洗錢行為（此有最高法院108 年度台上字第1744
    號、第2500號判決意旨參照）。
  ㈡核被告王皓維、戊○○就附表編號7 所為，係犯組織犯罪防制
    條例第3 條第1 項後段之參與犯罪組織罪、刑法第339 條之
    4 第1 項第2 款之三人以上共同詐欺取財罪及及洗錢防制法
    第2 條第2 款、同法第14條第1 項之洗錢罪；就附表編號1 
    至6 、編號8 所為，係犯刑法第339 條之4 第1 項第2 款之
    三人以上共同詐欺取財罪及及洗錢防制法第2 條第2 款、同
    法第14條第1 項之洗錢罪。按共同正犯之成立，祇須具有犯
    意之聯絡，行為之分擔，既不問犯罪動機起於何人，亦不必
    每一階段犯行，均經參與；又意思之聯絡，並不限於事前有
    所謀議，即僅於行為當時有共同犯意之聯絡者，亦屬之，且
    其表示之方法，亦不以明示通謀為必要，即相互間有默示之
    合致，亦無不可（此有最高法院34年上字第862 號、73年台
    上字第2364號判例意旨可資參照）。再按共同正犯，係共同
    實行犯罪行為之人，在合同意思範圍內，各自分擔犯罪行為
    之一部，相互利用他人之行為，以達其犯罪之目的，其成立
    不以全體均參與實行犯罪構成要件之行為為必要；而共同正
    犯間，非僅就其自己實行之行為負其責任，並在犯意聯絡之
    範圍內，對於其他共同正犯所實行之行為，亦應共同負責（
    此有最高法院98年度台上字第5286號、90年度台上字第3205
    號判決意旨參照），被告王皓維、戊○○就上開犯行，彼此均
    與詐欺集團成員李泓陞、翁荐甫、邱○翊等人均有犯意聯絡
    及行為分擔，應為共同正犯。
  ㈢被告王皓維、戊○○與李泓陞、翁荐甫、邱○翊等人於如附表編
    號1 至8 所示之時間、地點各自多次提領告訴人己○○等人、
    被害人乙○○所匯入之詐欺不法款項，係被告等人委由邱○翊
    分別基於單一之犯意，以數個提款之舉動接續進行，先後侵
    害同一告訴人、被害人之財產法益，在時間、空間上有密切
    關係，依一般社會健全觀念，各行為之獨立性極為薄弱，難
    以強行分開，在刑法評價上，以視為一個舉動之接續施行，
    合為包括之一行為予以評價，較為合理，應分別論以接續犯
    之一罪。被告王皓維、戊○○分別以一行為同時觸犯上開3 罪
    名( 附表編號7)或上開2 罪名( 附表編號1 至6、編號8)，
    均應依刑法第55條前段為想像競合犯，從一重即第339 條之
    4 第1 項第2 款3 人以上共同犯詐欺取財罪論處。被告王皓
    維、戊○○就附表編號1 至8 共8 次犯行，犯罪時間不同，且
    造成不同告訴人、被害人財產法益受害，犯意各別，行為互
    殊，應予分論併罰。
  ㈣按兒童及少年福利與權益保障法第112 條第1 項前段規定，
    成年人教唆、幫助或利用兒童及少年犯罪或與之共同實施犯
    罪或故意對其犯罪者，加重其刑至二分之一。此係就與兒童
    或少年共同實施犯罪所為加重係概括性規定，對一切犯罪皆
    有適用，自屬刑法總則加重之性質。被告王皓維（87年8 月
    8 日生），於實行附件編號1 至8 所載之加重詐欺犯行時，
    尚未滿20歲，為未成年人，自無需依此條加重其刑；至於被
    告戊○○（85年10月29日生）犯本件罪行時，為成年人，而被
    告戊○○明知少年邱○翊案發時為12歲以上未滿18歲之少年，
    卻共同實行本件犯行，應依兒童及少年福利與權益保障法第
    112 條第1 項規定加重其刑。
  ㈤至於檢察官起訴書雖認為，被告3 人係犯洗錢防制法第2 條
    第1 款、同法第14條第1 項之洗錢罪，惟被告等人僅係將犯
    罪所得交予其他共同正犯，並未有「移轉或變更」犯罪所得
    之行為，故應係成立同法第2 條第2 款、同法第14條第1 項
    之洗錢罪，惟此尚非罪名有所不同，自無庸變更起訴法條。
  ㈥量刑審酌：
　　爰審酌被告王皓維、戊○○均係20出頭之青年，不思以正途賺
    取所需，竟貪圖快速取得不法利益，而加入詐欺集團，造成
    本件告訴人、被害人等之財產損害，然考量其等參與本案詐
    欺集團之期間尚短及參與犯罪分工程度，為較低階成員，兼
    衡被告王皓維自始即坦認犯行，被告戊○○否認犯行等犯後態
    度，被告王皓維無前科素行尚可，被告戊○○則有毒品、公共
    危險、妨害自由等前科，素行不佳，及均為高職學經歷、家
    庭經濟生活狀況、犯罪後均未與告訴人等達成和解，或賠償
    損失等一切情狀，各量處如主文所示之刑。又按數罪定其應
    執行刑時，除仍應就各別刑罰規範之目的、輕重罪間體系之
    平衡、整體犯罪非難評價、各行為彼此間之偶發性、與被告
    前科之關聯性、各行為所侵害法益之專屬性或同一性、數罪
    對法益侵害之加重效應、罪數所反映之被告人格特性與犯罪
    傾向、社會對特定犯罪例如一再殺人或販毒行為處罰之期待
    等，為綜合判斷外，尤須參酌上開實現刑罰公平性，以杜絕
    僥倖、減少犯罪之立法意旨，為妥適之裁量（最高法院101 
    年度台上字第709 號判決意旨參照）。查被告等所犯8 次三
    人以上共同詐欺取財犯行，均係於107 年4 月23日至同年5 
    月7 日間為之，時間接近，且皆係出於相同之犯罪動機，侵
    害同一種類法益，足見數罪對法益侵害之加重效應不大，如
    以實質累加之方式定應執行刑，則處罰之刑度顯將超過其行
    為之不法內涵，而違反罪責原則，考量因生命有限，刑罰對
    被告造成之痛苦程度，係隨刑度增加而生加乘效果，而非以
    等比方式增加，是以隨罪數增加遞減其刑罰之方式，當足以
    評價被告行為之不法性之法理（即多數犯罪責任遞減原則）
    。爰參酌上情，並就整體犯罪之非難評價等情綜合判斷，各
    定其等之應執行刑如主文所示，以資妥適。
三、緩刑及緩刑條件部分：
　　查被告王皓維未曾因故意犯罪受有期徒刑以上刑之宣告，有
    臺灣高等法院被告前案紀錄表在卷可佐，其犯後於偵審中均
    坦承犯罪，知所悔改，此有卷附筆錄足考，且共犯即其上手
    翁荐甫業與所有被害人達成和解並全部履行賠償金額共計92
    萬6400元完畢，且該案被害人( 此與本案告訴人己○○、辛○○
    、子○○、丙○○、甲○○、丑○○、庚○○及被害人乙○○相同) ，均
    同意給予被告翁荐甫緩刑，有該案辯護人陳報之和解書、刑
    事撤回告訴狀在卷可參（見本院另案金訴51號卷二第149-22
    5 頁），本院考量上情，並慮及其因一時失慮，而罹刑章，
    事後又自白犯罪，雖其本人未補償被害人等之損害，但共犯
    翁荐甫，業積極與被害人達成和解，賠付損失如上，實質上
    該等被害人即已獲得賠償，而被告王皓維僅如何與其內部分
    擔之問題，堪認其經此刑事訴訟程序及刑之宣告，已知所警
    惕，應無再犯之虞，因認對被告王皓維所處之刑，以暫不執
    行為適當，爰依刑法第74條第1 項第1 款之規定，就被告王
    皓維予以宣告緩刑4 年，以啟自新。另為確保其能記取教訓
    ，強化法治、勞動觀念，使其於緩刑期內能深知警惕，避免
    再度犯罪，本院認除上開緩刑宣告外，另有課予被告王皓維
    預防再犯所為必要命令宣告之必要，爰依刑法第74條第2 項
    第5 款、第8 款之規定，命被告王皓維應於本判決確定之日
    起2 年內，向指定之政府機關、政府機構、行政法人、社區
    或其他符合公益目的之機構或團體，提供160 小時之義務勞
    務，以及於緩刑期內依檢察官指定之期間，接受4 場次之法
    治教育課程，並依同法第93條第1 項第2款之規定，宣告在
    緩刑期間付保護管束，期能使被告王皓維於法治教育過程及
    保護管束期間，深切明瞭其等行為所造成之損害，培養勞動
    習慣、正確法治觀念。
四、不予宣告強制工作部分：
　　按行為人以一行為觸犯組織犯罪防制條例第3 條第1 項後段
    之參與犯罪組織罪，及刑法第339 條之4 第1 項第2 款之加
    重詐欺取財罪，依刑法第55條前段規定從一重之加重詐欺取
    財罪處斷而為科刑時，於有預防矯治其社會危險性之必要，
    且符合比例原則之範圍內，由法院依組織犯罪防制條例第3
    條第3 項規定，一併宣告刑前強制工作，此有最高法院刑事
    大法庭108 年度台上大字第2306號裁定可參。查本案被告王
    皓維因參與犯罪組織負責自詐騙款項提領者收取款項交付上
    游翁荐甫，而被告戊○○則係受李泓陞指示收取自翁荐甫收集
    之款項，均屬詐騙犯罪組織較外圍分工，行為之嚴重程度相
    較於發起、主持、操縱、指揮整個犯罪組織之核心人物應屬
    較輕，且本件被告王皓維參與本案犯行所獲得之報酬僅有數
    千元，相較於整體詐騙金額而言，所獲得之報酬甚微（被告
    戊○○自承無取得報酬），是故本案被告等人經本院審酌上情
    ，認均無預防矯治其社會危險性之必要，若宣告強制工作，
    亦與其犯罪之罪責輕重不符比例，從而不予宣告強制工作。
五、沒收部分：
    被告王皓維就本件犯罪所得報酬在審理時供稱：「實際取得
    利潤一開始是先扣掉我欠的錢2000左右，之後會再給我每次
    2 、3 百塊的報酬。」、「（問到底是5 次還是3 次？）3
    次。」等語，如依此計算被告王皓維犯罪所得，概算約為29
    00元，此有本院審理筆錄足稽，因未予扣案，應依刑法第38
    條之1 第1 項、第3 項之規定予以沒收，於全部或一部不能
    沒收或不宜執行沒收時，追徵其價額。至於戊○○於偵審中
    均矢口否認犯罪，上游李泓陞又未到案，無從查知就本件犯
    行分得金額，其為受命轉交詐欺款項之人，依詐欺集團之成
    例，不可能取得告訴人所匯之款項全額，既然被告戊○○犯
    罪所得無法證明，此部分應依罪疑唯輕之方式，採其在偵審
    中之供詞，並無取得報酬，而不予宣告沒收，併此說明。
六、不另為無罪諭知部分：
    如起訴書所載由邱○翊於附表二編號( 12) 至( 16) 、(
    23) 、( 24) 、( 32) ，即本判決附表編號4 、5 「匯入金
    融帳號」欄玉山銀行帳號000-0000000000000 號帳戶、「提
    款時間、金額」欄編號( 12) 至( 16) 、( 23) 、( 24) 等
    筆提領資料，核對告訴人子○○、丙○○等人匯款之時間及
    金額，均不相符( 金額超出，時間不符) ，又檢察官又未舉
    出此等款項之被害人供本院查證，即查無被害事實，而附表
    編號6 、7 「匯入金融帳號」欄中華郵政板橋文化路郵局帳
    號000-00000000000000號帳戶「提款時間、金額」欄編號(
    32) 之提領資料，核對告訴人甲○○、丑○○等人匯款之金
    額，亦有不相符，超出部分，檢察官並未舉出此等款項之被
    害人供本院查證，即查無被害事實，是此部分尚難認為係被
    告王皓維、戊○○等人加重詐欺犯行之一部，本應為無罪諭
    知，惟此部分如成立犯罪，與附表編號4 、5 、7 等犯罪事
    實，具有接續犯之實質上一罪關係，故不另為無罪諭知，併
    予敘明。
六、無罪部分：
  ㈠公訴意旨另以：被告王皓維、戊○○與翁荐甫參與由李泓陞為
    首而組成之詐欺集團組織，共同意圖為自己不法之所有，並
    基於3 人以上共同犯詐欺取財及意圖掩飾或隱匿特定犯罪所
    得來源而移轉特定犯罪所得之洗錢犯意聯絡，於107 年9月2
    0日、21日，分別先由不詳之詐欺集團成員於附表編號9、10
    「詐騙方式」欄所示時間，以如附表編號9 、10所示方式，
    對告訴人癸○○、壬○○○施以詐術，致其2 人均陷於錯誤，而
    分別依指示匯款如附表編號9 、10「匯款金額」欄所示之金
    額至詐騙集團所使用如附表編號9 、10「匯入金融帳號」欄
    所示之帳戶內，復由少年李○翰於附表編號9 、10「提款時
    間」、「提款地點」欄所示時間地點，持上揭帳戶之提款卡
    ，分次提領如附表編號9 、10所示款項，並將領回之犯罪所
    得直接交付李泓陞，以移轉犯罪所得而加以掩飾或隱匿，因
    認被告等人亦涉犯組織犯罪防制條例第3 條第1 項後段之參
    與犯罪組織罪、第339 條之4 第1 項第2 款之三人以上共同
    犯詐欺取財罪及洗錢防制法第2 條第1 款、同法第14條第1 
    項之洗錢罪等罪嫌等語。
  ㈡按犯罪事實應依證據認定之，無證據不得認定犯罪事實；不
    能證明被告犯罪者，應諭知無罪之判決，刑事訴訟法第154
    條第2 項、第301 條第1 項分別定有明文。而認定犯罪事實
    所憑之證據，雖不以直接證據為限，間接證據亦包括在內，
    然而無論直接或間接證據，其為訴訟上之證明，須於通常一
    般之人均不致有所懷疑，而得確信其為真實之程度者，始得
    據為有罪之認定，倘其證明尚未達到此一程度，而有合理之
    懷疑存在時，即應為無罪之判決。次按檢察官就被告犯罪事
    實，應負舉證責任，並指出證明之方法，刑事訴訟法第161
    條第1 項定有明文。因此，檢察官對於起訴之犯罪事實，應
    負提出證據及說服之實質舉證責任。倘其所提出之證據，不
    足為被告有罪之積極證明，或其指出證明之方法，無從說服
    法院以形成被告有罪之心證，基於無罪推定之原則，自應為
    被告無罪之判決（此有最高法院30年度上字第816 號、40年
    度台上字第86號、76年度台上字第4986號、92年度台上字第
    128 號判決意旨參照）。
  ㈢公訴意旨認被告王皓維、戊○○就告訴人癸○○、壬○○○部分，亦
    涉犯上開各罪嫌，無非係以共犯翁荐甫於警詢及偵查中之自
    白、少年邱○翊、李○翰、告訴人癸○○、壬○○○於警詢之證述
    ，告訴人癸○○提出之郵政跨行匯款申請書、告訴人壬○○○提
    出之中國信託銀行新店分行帳戶交易明細表及匯款申請書、
    少年李○翰提款之監視器錄影翻拍照片等證據為其主要論據
    。訊據被告王皓維對此事實供稱：我是107 年4 月底參與的
    ，5 月間就聯絡不上翁荐甫了，我不認識李○翰等語，被告
    戊○○則堅詞否認此部分犯罪，辯稱：不認識李○翰等語。經
    查：另案共犯翁荐甫則堅詞否認涉有此部分犯行（按指本院
    107 年度金訴字第51、78號、108 年度金訴字第35、36、11
    9 號洗錢防制法等案件) ，證稱：我雖有加入李泓陞為首的
    詐騙集團，但我不認識少年李○翰及被害人。107 年9 月20
    、21日那時候我在華夏科技大學上課，放學後就回家準備考
    試，沒有跟李泓陞等人聯絡等語( 此可參考本院卷附107 年
    度金訴字第51、78號、108 年度金訴字第35、36、119 號判
    決) 。經查：
  ⒈不詳之詐欺集團成員分別於附表編號9 、10所示時間，以如
    附表所示方式，對告訴人癸○○、壬○○○施以詐術，致其2 人
    均陷於錯誤，而分別依指示匯款如附表9 、10所示之金額至
    詐騙集團所使用如附表所示之帳戶內，復由少年李○翰於附
    表所示時間地點，持附表所示帳戶之提款卡，分次提領如附
    表所示款項，並將領回之犯罪所得直接交付李泓陞，以移轉
    犯罪所得等情，為被告王皓維、戊○○所不爭執，並經翁荐甫
    、告訴人癸○○、壬○○○、少年李○翰於警詢中證述無訛，及有
    上開告訴人癸○○提出之郵政跨行匯款申請書、告訴人壬○○○
    提出之中國信託銀行新店分行帳戶交易明細表及匯款申請書
    在卷可佐（見新北地檢署108 年度少連偵207 號偵卷第39-4
    7 、53-60 、63-65 、405-409 、413-415 、417 、423-42
    5 、429-431 、433 頁及本院審理筆錄），此部分之事實，
    固堪認定。
  ⒉證人即少年李○翰於本院審理時證稱，107 年9 月20日加入詐
    騙集團，當時招攬我進詐騙集團的人是李泓陞，在加入詐騙
    集團的過程中，沒有聽過被告翁荐甫的名字，也沒見過被告
    翁荐甫，被告翁荐甫也沒有招攬我加入詐騙集團，是上游的
    人用通訊軟體跟我講去領錢，領完後叫我丟包，也沒有把領
    錢的款項給翁荐甫。我參加詐騙集團只有跟1 位成員見過面
    ，就是李泓陞，他是我的網友，只見過1 、2 次面。除了他
    之外，沒有跟其他成員見面。我不確定指示我提款的人是否
    為李泓陞等語（見本院107 年度金訴字第51號卷三第24-27 
    頁）。再查，告訴人癸○○、壬○○○部分案發時間係107 年9 
    月20日、21日，而翁荐甫因前開犯罪事實於107 年5月10日
    迄至107 年9 月4 日當庭釋放止，均羈押於臺北看守所，有
    臺灣高等法院前案紀錄表在卷可稽，而詐欺集團成員李泓陞
    則經通緝並未到案，是由上述少年李○翰之證詞可知，本案
    應係李泓陞於翁荐甫遭查獲羈押後，再另行招募少年李○翰
    加入所為之犯行，而與翁荐甫無關。況詐欺集團上游成員倘
    知悉下游成員遭查獲，依常情不可能再找已被查獲之同一位
    下游成員遂行後續之犯行，否則即有可能因此遭警方鎖定。
    況翁荐甫確實已與上開被害人13人和解並賠償所有被害人之
    損失( 含附表編號1 至8 之告訴人及被害人) ，並就讀華夏
    科技大學及參加職業考試並經錄取，已如前述，故翁荐甫於
    交保後，確實已知所警惕，而積極與被害人和解並持續就學
    並準備就業考試，實難想像會再參與同一犯罪集團後續犯罪
    。此外，檢察官復未舉證證明本案詐欺集團成員於對告訴人
    癸○○、壬○○○施行詐術或著手為詐欺取財犯行之構成要件時
    ，翁荐甫在此階段即有參與詐欺之行為，是依罪證有疑，利
    歸被告之原則，應認翁荐甫就告訴人癸○○、壬○○○部分，並
    不該當上開檢察官所起訴之各該罪嫌，此經本院調閱本院10
    7 年度金訴字第51、78號、108 年度金訴字第35、36、119 
    號洗錢防制法案件判決查明，並引用如上，足證翁荐甫就李
    ○翰車手所為犯行，並無共犯之犯意聯絡，而被告王皓維為
    翁荐甫招入集團並指揮之下線車手，此部分即為李泓陞之單
    獨行為，犯意已經在翁荐甫處切斷，且又無任何證據足證次
    層之被告戊○○與此犯行，有任何之關聯，是就被告王皓維部
    分為共犯犯意切斷之情形，被告戊○○則為無證據證明有犯意
    聯絡之情形，就此被告2 人均不應負共犯之罪責。
  ㈣綜上所述，檢察官所提出之證據，尚不能使本院形成被告王
    皓維、戊○○就附表編號9 、10，即告訴人癸○○、壬○○○部分
    為有罪之確信，揆諸上揭說明，自應就此部分為被告等無罪
    之諭知。
據上論斷，應依刑事訴訟法第299 條第1 項前段、第301 條第1
項，組織犯罪防制條例第3 條第1 項後段，洗錢防制法第2 條第
2 款、同法第14條第1 項，兒童及少年福利與權益保障法第112
條第1 項前段，刑法第11條、第28條、第339 條之4 第1 項第2
款、第55條、第51條第5 項、第74條第1 項第1 款、第74條第2
項第5 款、第8 款、93條第1 項第2 款、第38條之1 第1 項前段
、第3 項，刑法施行法第1 條之1 第1 項，判決如主文。
本案經檢察官李秉錡提起公訴，檢察官高智美到庭執行職務。
中　　華　　民　　國　109 　　年　　3 　　月　　12　　日
              刑事第十庭  審判長法  官  王綽光
                                法  官  洪珮婷
                                法  官  王榆富
上列正本證明與原本無異。
如不服本判決，應於判決送達後20日內敘明上訴理由，向本院提
出上訴狀 (應附繕本) ，上訴於臺灣高等法院。其未敘述上訴理
由者，應於上訴期間屆滿後20日內向本院補提理由書「切勿逕送
上級法院」。
                                書記官　吳進安
中　　華　　民　　國　 109　　年　　3 　　月　　13　　日
附表：
匯入金融帳號 編號 告訴人或被害人 詐騙方式 匯款時間地點 匯款金額 (新臺幣) 提款車手 提款地點 提款時間、金額(新臺幣)  中華郵政股份有限公司樹林鎮前街郵局帳號000-00000000000000號(陳明臻) 1 與起訴書附表一編號同 告訴人 梁潤生 107年5月6日15時29分許，接獲來電佯裝係梁潤生之友人楊振綱，詐稱因亟需資金週轉，致梁潤生陷於錯誤，依指示轉匯款項。 107年5月7日14時24分 臺北市○○區○○○○00號民權郵局 100,000元 少年邱○翊 新北市○○區○○○000巷00號便利商店自動櫃員機 (1)107年5月7日14時37分，20,000元 (2)107年5月7日14時37分，20,000元 (3)107年5月7日14時38分，20,000元         新北市○○區○○街000號便利商店自動櫃員機 (4)107年5月7日14 時41分，20,000元 (5)107年5月7日14 時42分，20,000元  華南銀行龍潭分行帳號000-000000000000號(呂信宏) 2 被害人 李天秀 107年4月25日9時許，接獲來電佯裝係乙○○同學鄭肇蓮，詐稱因亟需資金週轉，致李天秀陷於錯誤，依指示轉匯款項。 107年4月25日12時08分 110,000元  新北市○○區○○○0段000○0號自動櫃員機 (6)107年4月25日13時22分，10,000元   3 告訴人 辛○○ 107年4月25日11時17分許，接獲來電佯裝係辛○○之友人陳春吉，詐稱因亟需資金週轉，致辛○○陷於錯誤，依指示轉匯款項。 107年4月26日11時43分 新北市○○區○○○0段000號 80,000元  臺北市○○區○○○000號自動櫃員機 (7)107年4月25日12時39分，30,000元 (8)107年4月25日12時40分，30,000元 (9)107年4月25日12時40分，30,000元 (10)107年4月25日12時41分，10,000元         新北市○○區○○街00號便利商店自動櫃員機 (11)107年4月26日12時35分，20,000元  玉山銀行帳號000-0000000000000號(呂信宏) 4 告訴人 蔣麗君 107年4月24日下午某時許，接獲來電佯裝係蔣麗君夫之友人，詐稱因亟需資金週轉，致蔣麗君陷於錯誤，依指示轉匯款項。 107年4月25日16時9分 臺北市○○○○0段000號自動櫃員機 30,000元  新北市○○區○○○00號便利商店自動櫃員機 (12)107年4月25日14時4分，20,000元 (13)107年4月25日14時5分，20,000元 (14)107年4月25日14時6分，20,000元         新北市○○區○○○00號便利商店自動櫃員機 (15)107年4月25日14時8分，20,000元 (16)107年4月25日14時9分，20,000元         新北市○○區○○○000號便利商店自動櫃員機 (17)107年4月25日17時20分，20,000元 (18)107年4月25日17時21分，10,000元         新北市○○區○○○000○0號便利商店自動櫃員機 (19)107年4月26日14時9分，20,000元 (20)107年4月26日14時10分，20,000元 (21)107年4月26日14時10分，20,000元 (22)107年4月26日14時11分，20,000元         新北市○○區○○○0段000號自動櫃員機 (23)107年4月26日15時7分，10,000元         新北市○○區○○○000巷00號便利商店自動櫃員機 (24)107年4月26日17時39分，20,000元   5 告訴人 李信誼 107年4月25日10時許，接獲來電佯裝係李信誼之同學鄭明郎，詐稱因亟需資金週轉，致李信誼陷於錯誤，依指示轉匯款項。 107年4月26日13時58分 新北市○○區○○○000號玉山銀行 80,000元     中華郵政股份有限公司板橋文化路郵局帳號000-00000000000000號(林清棋) 6 告訴人 甲○○ 107年4月23日11時5分許，接獲來電佯裝係甲○○之友人吳鴻鈞，詐稱因告訴人積欠其貨款，致甲○○陷於錯誤，依指示轉匯款項。 107年4月23日12時49分 80,000元  新北市○○區○○街000號便利商店自動櫃員機 (25)107年4月23日15時5分，10,000元         新北市○○區○○街000號自動櫃員機 (26)107年4月23日14時59分，20,000元 (27)107年4月23日15時0分，20,000元 (28)107年4月23日15時1分，20,000元   7 告訴人 丑○○ 107年4月23日10時許，接獲來電佯裝係丑○○之友人綽號阿德，詐稱因亟需資金週轉，致丑○○陷於錯誤，依指示轉匯款項。 107年4月23日13時25分 台北富邦銀行三重正義分行 80,000元  新北市○○區○○街000號自動櫃員機 (29)107年4月23日13時15分，60,000元 (30)107年4月23日13時17分，20,000元         新北市○○區○○街00號便利商店自動櫃員機 (31)107年4月24日13時3分，20,000元 (32)107年4月24日13時3分，10,000元  第一銀行帳號000-00000000000號帳戶(陳心怡) 8 告訴人 庚○○ 107年5月2日11時47分許，接獲佯稱庚○○友人之黃世賢來電，詐稱因亟需資金週轉，致庚○○陷於錯誤，依指示轉匯款項。 107年5月2日13時16分 臺北市○○區○○○0段000號自動櫃員機 30,000元  臺北市○○區○○路000號統一超商富帆門市自動櫃員機 107年5月2日14時27分，20,000元 107年5月2日14時29分，10,000元 (起訴書漏載)  兆豐商業銀行帳號000-00000000000號 9 告訴人 癸○○ 107年9月20日某時許，接獲佯稱癸○○友人洪光榮來電，佯稱因亟需資金週轉云云，致癸○○陷於錯誤，依指示轉匯款項。 107年9月20日13時30分 臺北市○○區○○○○0段000號之郵局 30,000元 少年李○翰 臺北市○○區○○○○0段00號(臺北車站)自動櫃員機 (1)107年9月20日12時34分，20,000元 (2)107年9月20日12時58分，20,000元 (3)107年9月20日12時59分，10,000元      107年9月21日10時 39分 臺北市○○區○○○○0段000號之郵局 50,000元      10 告訴人 葉羅月梅 107年9月21日11時許，接獲佯稱葉羅月梅姪女彭素琴之人來電，佯稱因亟需資金週轉云云，致葉羅月梅陷於錯誤，依指示轉匯款項。 107年9月21日12時5分 新北市○○區○○○0段0號之中國信託銀行 80,000元  臺北市○○區○○○○0段00○0號B1(新店線捷運公館站)自動櫃員機 (4)107年9月20日15時32分，20,000元、10,000元